Williams Enrique Prieto Contasti

Ingeniero Industrial

Email: williamsp_87@hotmail.com **Dirección:** Av. Vicuña Mackenna Poniente #6436

Teléfono: (+56)931130224 Fecha de nacimiento: 1987-03-25 Nacionalidad: Venezolano

RUT: 25.427.637-5

OBJETIVO

Amplia experiencia en gerencia, planificación y supervisión de plantas industriales. Capacidad para identificar, plantear y resolver problemas de manera metódica. Conocimiento y ejecución de la estructura organizacional. Diseño de procesos de fabricación a escala industrial. Diseño de planes de prevención de riesgo industrial, Evaluación y optimización de procesos de producción.

EXPERIENCIA

Santiago Julio 2019 - Actualmente

Atendedor, Supervisor de servicio

ARCOPRIME

Atención al público en la venta de combustibles. -Manejo y control del stock de productos de la estación (bidones, aceites lubricantes, etc). - Recepción y control de calidad a los camiones de combustible. - Supervisión y manejo de personal.

Encargado del que la estación de servicio se encuentre en óptimas condiciones a nivel de infraestructura.

Santiago Febrero 2019 - Mayo 2019

Supervisor de servicio

Fuente de sodas DOMINO

Planificar el esquema de trabajo del local asignado. -Optimizar recursos del local: Control del local (Presupuesto, materia prima, áreas de producción). -Liderar al personal a cargo en el local para que brinden un correcto servicio, mejoren continuamente en las ventas y se mantengan las normas básicas de higiene y salubridad. -Controlar cada aspecto del local para su correcto funcionamiento (Presupuesto, materia prima, áreas de producción y manejo de personal).

Santiago Abril 2018 - Diciembre 2018

Administrador

Casa de reposo VIDA FELIZ

Administración general: gestión de personal, gestión de finanzas y la supervisión de las operaciones de la residencia. -Encargado de dar solución a cualquier problemática que surja y que interfiera en el correcto desempeño de la residencia, canal de comunicación directa con los apoderados de cada residente.

Creación y mejora de protocolos para el correcto funcionamiento de la casa:

- Compras de insumos (Medicamentos, artículos de higiene, comida, pañales, artículos de limpieza, etc.).
- Visitas de residentes.
- · Fallecimiento.
- Entrega y recepción de turnos de cuidadores.

Santiago Enero 2017 - Abril 2018

Administrativo multifuncional de Producción PROALSA S.A.

Control de inventario, etiquetado e identificación del producto semielaborado y terminado, de control de consumo de recursos y de ingreso de producto terminado a bodegas de la empresa. -Control de calidad al producto terminado, pesado del producto terminado y prueba organoléptica. -Programación de recetas de cereales para extrusor. - Mejoras en el Control del inventario de producto final. -Planificación de mantención preventiva y correctiva de máquinas.- Optimización de la materia prima en el área de producción.

Venezuela Enero 2014 - Febrero 2016

Director de desarrollo Urbano

ALCALDIA DEL MUNICIPIO SANTA BARBARA

Coordinación de los proyectos urbanísticos del Municipio. -Dirección del grupo de inspectores en terreno. -Autorización de pago valuaciones. - Seguimiento de proyectos de obras civiles hasta su conclusión. -A cargo de prevención de riesgos en obras. -Gestión de contratos y proyectos con empresas públicas y privadas.

Venezuela Diciembre 2011 - Diciembre 2013

Supervisor de producción

QUAL S.A.

Planificar las operaciones de transferencia de materia prima y programas de producción según área productiva. -Reportar diariamente informe de producción. -Verificar al comienzo de la jornada de trabajo de la ejecución de una actividad las medidas de seguridad y salud laboral. -Control de stocks y la gestión de almacenes. -Elaboración y diseño de documentación de control de gestión. -Procedimientos y Métodos de mejora de calidad. - Inspeccionar los materiales en proceso, con el fin de asegurar el cumplimiento de los estándares de calidad definidas. -Seguimiento de programas de mantención preventiva.

EDUCACIÓN

Ciudad Bolívar, Venezuela 2012

Ingeniero Industrial

Universidad De Oriente

COMPETENCIAS

- · Planificación de producción
- Manejo de ERP
- · Supervisión de personal
- · Buenas Practicas de Manufactura
- Manejo de HACCP
- · Control de calidad
- · Prevención de riesgos

IDIOMAS

Ingles

Nivel intermedio